臺灣臺北地方法院民事判決　　　　　　　96年度訴字第5310號
原　　　告　甲○○
訴訟代理人　孫隆賢律師
被　　　告　乙　○
上列當事人間請求拆屋還地事件，本院於民國96年11月13日言詞
辯論終結，判決如下：
    主      文
被告應將坐落台北縣新店市○○段大湖底小段二六三地號土地上
、如附件複丈成果圖Ａ部分所示房屋拆除，並將該房屋占用基地
返還原告及其他全體共有人。
訴訟費用由被告負擔。
本判決於原告以新台幣拾柒萬元供擔保後，得假執行。
    事實及理由
一原告起訴主張：
  (一)坐落台北縣新店市○○段大湖底小段263 地號土地（下稱系
    爭土地），為原告與訴外人石偉源、洪勝信所共有。被告未
    經原告及其他共有人同意，逕自在系爭土地上如附件複丈成
    果圖Ａ部分所示土地搭建以木板及磚為牆、鐵皮為屋頂之房
    屋（下稱系爭房屋）。爰依民法第767條、第821條規定為全
    體共有人利益起訴，請求被告拆屋還地。
  (二)聲明為：
    1.被告應將坐落於系爭土地上如附件複丈成果圖Ａ部分所示
      、面積190 平方公尺土地上之建物及地上物拆除，並將該
      部分坐落土地返還予原告及其他共有人全體。
    2.願供擔保請准宣告假執行。
二被告則抗辯：系爭房屋係伊岳父約50年前蓋的，蓋好後由伊夫
  妻與岳父同住。伊岳父過世後，由伊妻子繼承。伊妻子已搬遷
  至他處，系爭房屋現歸伊所有等語。聲明為：原告之訴駁回。
三按所有人對於無權占有或侵奪其所有物者，得請求返還之。對
  於妨害其所有權者，得請求除去之。有妨害其所有權之虞者，
  得請求防止之；各共有人對於第三人，得就共有物之全部為本
  於所有權之請求。但回復共有物之請求，僅得為共有人全體之
  利益為之，民法第767條、第821條分別定有明文。原告為系爭
  土地共有人，有土地登記謄本在卷可稽（本院卷第6 頁參照）
  。而系爭房屋係坐落於系爭土地上，占用如附件複丈成果圖Ａ
  部分所示土地，亦經本院會同兩造及地政機關人員到場測量屬
  實，製有複丈成果圖可參。被告自承系爭房屋為其所有（本院
  96年11月13日言詞辯論筆錄參照），惟並未能證明其有使用系
  爭土地之合法權源，則其所有之系爭房屋房屋坐落於系爭土地
  上，自屬無權占有。準此，原告依據前引法條規定，請求被告
  將系爭房屋拆除，並將該屋占用基地返還予原告及其餘全體共
  有人，即有理由，應予准許。又原告陳明願供擔保，請准宣告
  假執行，核無不合，爰酌定相當擔保金額，併予宣告之。
四訴訟費用負擔之依據：民事訴訟法第78條。
中　　華　　民　　國　　96　　年　　11　　月　　27　　日
                  民事第六庭    法　官　陳婷玉
以上正本係照原本作成
如對本判決上訴，須於判決送達後20日內向本院提出上訴狀
中　　華　　民　　國　　96　　年　　11　　月　　27　　日
                                書記官　詹雪娥
